臺灣高雄地方法院刑事判決　　　　　　110年度簡上字第266號
上　訴　人
即　被　告　顏錦祥



上列上訴人因毀損案件，不服本院高雄簡易庭中華民國110年8月
9日110年度簡字第1705號（聲請簡易判決處刑案號：臺灣高雄地
方檢察署109年度偵字第16235號）第一審判決，提起上訴，本院
判決如下：
    主  文
上訴駁回。
乙○○緩刑貳年。
    事實及理由
一、本案經本院審理結果，認第一審（下稱原審）判決以被告犯
    刑法第354條之毀損他人物品罪，量處拘役55 日，如易科罰
    金，以新臺幣（下同）1,000元折算1日，其認事用法及量刑
    均無不當，應予維持，證據部分除增加被告於本院第二審之
    自白、本院110年度簡上附民字第37 號和解筆錄及轉帳交易
    紀錄外，其餘均引用原審刑事簡易判決書記載之事實及理由
    （如附件）。
二、上訴意旨略以：被告坦承犯行，已與告訴人甲○○（下稱告
    訴人）達成和解，並賠償告訴人15,000元，原審量刑實有過
    重，請求從輕量刑，並給予緩刑宣告等語。
三、駁回上訴之理由：
    按量刑輕重，係屬事實審法院得依職權自由裁量之事項，苟
    已斟酌刑法第57條各款所列情狀而未逾越法定刑度，不得遽
    指為違法。關於刑之量定，係實體法上賦予法院得為自由裁
    量之事項，倘其未有逾越法律所規定之範圍，除顯有失出失
    入等科罰與罪責不相當之情形外，應予尊重，不得任意加以
    指摘（最高法院72年臺上字第6696號、75年臺上字第7033號
    判決意旨參照）。查原審審酌被告僅因買車與告訴人發生糾
    紛，竟不思克制情緒及理性處理糾紛，反而恣意在告訴人營
    業場所當場以拔釘敲打告訴人營業場所內之普通重型機車後
    車燈，致使告訴人之機車後車燈破裂而不堪使用，足以生損
    害於告訴人，顯見被告法紀觀念淡薄，缺乏尊重他人財產權
    之觀念，且影響社會安全秩序，實有可議之處；惟念被告犯
    後坦承犯行，表達有意願與告訴人和解，經本院安排調解期
    日，告訴人未到，無法協調和解事宜，致未能賠償告訴人損
    失，犯後態度尚可；兼衡被告從事建築業、未婚育有一名 5
    歲未成年子女、身體狀況正常、智識程度為碩士畢業，以及
    被告於本案之犯罪動機、手段暨造成告訴人財產上損害之程
    度等一切情狀，就被告本件犯行量處拘役55日，並諭知易科
    罰金以1,000元折算1日之折算標準。本件原審雖未及審酌被
    告於本院第二審審理時已與告訴人成立和解，並實際賠償告
    訴人乙節，惟本院認若將被告於本院第二審審理時達成和解
    之事由考量在內，原審所為量刑仍屬適當，並無違反比例原
    則或量刑不當之情事，被告指摘原審量刑過重，為無理由，
    應予駁回。
四、緩刑之宣告：
    查被告未曾因故意犯罪而受有期徒刑以上刑之宣告，此有臺
    灣高等法院被告前案紀錄表1 份在卷可參。本院考量被告於
    本院審理時已坦承犯行，且於本院第二審審理中與告訴人成
    立和解，並已給付告訴人15,000元，告訴人請求本院給予被
    告緩刑宣告，此有本院110年度簡上附民字第37 號和解筆錄
    及本院準備程序筆錄在卷可憑（見本院卷第49、69頁），本
    院認被告經本案刑罰宣告後，當已知所警惕，再犯可能性較
    低，因認本件所為前揭宣告刑均以暫不執行為適當，爰依刑
    法第74條第1項第1款規定，諭知被告緩刑2年。
據上論斷，應依刑事訴訟法第455 條之1 第1 項、第3 項、第36
4條、第368條、第371條、第373條、刑法第74條第1項第1款，判
決如主文。
本案經檢察官陳威呈聲請簡易判決處刑，檢察官劉淑慧到庭執行
職務。
中    華    民    國   110    年    11     月    10   日
                  刑事第一庭  審判長法  官  莊珮君
                                    法  官  賴建旭
                                    法  官  侯弘偉
以上正本證明與原本無異。
本判決不得上訴。
中    華    民    國   110    年    11    月    10    日
                                    書記官  劉冠宏
附錄本件法條：
中華民國刑法第354條
毀棄、損壞前二條以外之他人之物或致令不堪用，足以生損害於
公眾或他人者，處2年以下有期徒刑、拘役或1萬5千元以下罰金
。
 
附件：
臺灣高雄地方法院刑事簡易判決         110年度簡字第1705號
聲  請  人  臺灣高雄地方檢察署檢察官 
被      告  乙○○  男  民國00年00月0日生
                    身分證統一編號：Z000000000號  
                    住臺南市○○區○○街000號3樓之2
                    居高雄市○○區○○路00號
上列被告因毀棄損壞案件，經檢察官聲請以簡易判決處刑（109
年度偵字第16235 號），本院判決如下：
    主  文
乙○○犯毀損他人物品罪，處拘役伍拾伍日，如易科罰金，以新
臺幣壹仟元折算壹日。
    事實及理由
一、本案犯罪事實及證據，均引用檢察官聲請簡易判決處刑書所
    載（如附件）。
二、按刑法毀損罪所稱之「毀棄」，係指以銷毀、滅除、拋棄等
    方法，使物之效用或價值全部喪失；「損壞」，係指損害、
    破壞物之外觀形貌，使其效用或價值喪失或減損；至於「致
    令不堪用」，則指以毀棄、損壞以外之方法，使物不堪通常
    使用而言。查本案被告以釘拔敲打告訴人甲○○營業場所陳
    列之普通重型機車後車燈之行為，致使告訴人之普通重型機
    車後車燈破裂，顯已損害後車燈之正常效用，且無從以一般
    方式回復原狀，自屬損壞行為。是核被告乙○○所為，係犯
    刑法第354 條之毀損他人物品罪。被告先後敲毀後車燈之行
    為，係於密切接近之時、地實施，且侵害同一法益，各行為
    之獨立性極為薄弱，依一般社會觀念，在時間差距上，難以
    強行分開，在刑法評價上，以視為數個舉動之接續施行，合
    為包括之一行為予以評價，較為合理，應論以接續犯。
三、爰以行為人責任為基礎，被告僅因買車與告訴人發生糾紛，
    竟不思克制情緒及理性處理糾紛，反而恣意在告訴人營業場
    所當場以釘拔敲打告訴人營業場所內之普通重型機車後車燈
    ，致使告訴人之機車後車燈破裂而不堪使用，足以生損害於
    告訴人，顯見其法紀觀念淡薄，缺乏尊重他人財產權之觀念
    ，且影響社會安全秩序，實有可議之處。惟念被告犯後坦承
    犯行，表達有意願與告訴人和解，經本院安排調解期日，告
    訴人未到，無法協調和解事宜，致無法賠償告訴人損失，復
    衡酌本件犯罪動機、手段及造成告訴人財產上損害之程度，
    及被告於警詢自述之智識程度、經濟能力及生活狀況等一切
    情狀，量處如主文所示之刑，並諭知以新臺幣1,000 元折算
    1 日之易科罰金折算標準，以資懲儆。
四、又欠缺刑法上之重要性得不宣告沒收，刑法第38條之2 第2
    項定有明文。查被告上開犯行，其犯罪所用之釘拔1 支未扣
    案，為尋常物品，倘予沒收實無助達成犯罪預防之目的，參
    以前揭說明，就本案而言應不具刑法重要性，爰依前開規定
    不予宣告沒收。
五、依刑事訴訟法第449 條第1 項後段、第3 項、第454 條第2
    項，刑法第354 條、第41條第1 項前段，刑法施行法第1 條
    之1 第1 項，逕以簡易判決處刑如主文。
六、如不服本件判決，得自收受送達之日起20日內，向本院提起
    上訴狀（須附繕本），上訴於本院管轄之第二審地方法院合
    議庭。
本案經檢察官陳威呈聲請以簡易判決處刑。
中    華    民    國   110    年    8     月    9     日
                  高雄簡易庭    法  官  李爭春  
以上正本證明與原本無異。
如不服本判決，應於判決送達之日起20日內向本院提出上訴書狀
。                                                      
中    華    民    國   110    年    8     月    9     日
                                書記官  李宗諺
附錄本判決論罪科刑法條：
刑法第354條
毀棄、損壞前二條以外之他人之物或致令不堪用，足以生損害於
公眾或他人者，處二年以下有期徒刑、拘役或一萬五千元以下罰
金。
附件：
臺灣高雄地方檢察署檢察官聲請簡易判決處刑書  
                                    109年度偵字第16235號
    被      告  乙○○  男  37歲（民國00年00月0日生）
                        住臺南市○○區○○街000號3樓之2
                        居高雄市○○區○○路00號
                        國民身分證統一編號：Z000000000號
上被告因毀棄損壞案件，業經偵查終結，認宜以簡易判決處刑，
茲將犯罪事實及證據並所犯法條分敘如下：  
        犯罪事實
一、乙○○前於民國109年5月20日與大吉汽車行（下稱大吉車行
    ，址設高雄市○○區○○路0號）負責人甲○○間因汽車買
    賣交易糾紛而有嫌隙，嗣於109年6月26日17時35分許，乙○
    ○前往大吉車行與甲○○協調上開交易糾紛未果，竟當場基
    於毀損之犯意，持大型釘拔砸毀大吉車行內停放銷售之車牌
    號碼000-000號普通重型機車後車燈及未懸掛車牌之淡藍色
    機車後車燈，致上開機車後車燈損壞不堪使用，足生損害於
    甲○○。經警據報前往處理，始查悉上情。      
二、案經甲○○訴由高雄市政府警察局林園分局報告偵辦。
        證據並所犯法條
一、上揭犯罪事實，業據被告乙○○於警詢及偵查中均坦承不諱
    ，核與證人即告訴人甲○○於警詢及偵訊中之證述情節大致
    相符，復有大吉車行109年6月26日17時36分起迄17時37分止
    之監視器畫面擷取照片6張及大吉車行內機車遭毀損照片6張
    在卷可稽，足認被告自白與事實相符，本件事證明確，被告
    毀損犯行堪以認定。
二、核被告乙○○所為，係犯刑法第354條之毀棄損壞罪嫌。被
    告以大型釘拔毀損上開大吉車行店內機車後車燈之行為，係
    於密接之時空所為，各行為之獨立性極為薄弱，依一般社會
    通念，在時間差距上，難以強行分開，應視為數個舉動之接
    續施行，為接續犯，請依接續犯論以一罪。
三、至告訴意旨認被告於上開時、地，另毀損大吉車行內車牌號
    碼000-000號普通重型機車後車燈一節，被告於警詢及偵訊
    中均辯稱：我有砸毀大吉車行店內機車後車燈，但我只砸毀
    2輛等語。是告訴人與被告雙方對於毀損機車之數量互不一
    致，經審視卷附大吉車行內所攝照片中，僅有犯罪事實欄所
    列2輛機車後車燈遭毀損之事實，告訴人甲○○另指訴之車
    牌號碼000-000號普通重型機車後車燈並無遭毀損之事實，
    縱認告訴人所述為真，然此部分縱成立犯罪，與上開聲請簡
    易判決處刑部分核屬同一事實，爰不另為不起訴處分，附此
    敘明。
四、依刑事訴訟法第451條第1項聲請逕以簡易判決處刑。
    此    致
臺灣高雄地方法院
中    華    民    國   110    年    4     月    26    日
                              檢  察  官 陳威呈